最高法院民事裁定　　　　　　　九十六年度台抗字第二四五號
再 抗告 人　甲○○
　　　　　　乙○○
　　　　　　丙○○
　　　　　　丁○○
　　　　　　戊○○
上 列五 人
共　　　同
訴訟代理人　張振興律師
上列再抗告人因與相對人己○○間請求確認繼承權存在，聲請法
官迴避事件，對於中華民國九十六年二月十二日台灣高等法院裁
定（九十六年度家抗字第一五號），提起再抗告，本院裁定如下
：
    主  文
再抗告駁回。
再抗告訴訟費用由再抗告人負擔。
    理  由
按民事訴訟法第三十三條第一項第二款所謂法官執行職務有偏頗
之虞，係指法官對於訴訟標的有特別利害關係，或與當事人之一
造有密切之交誼，或其他情形，客觀上足疑其為不公平之審判者
而言（本院二十九年抗字第五六號判例參照）。若僅憑當事人之
主觀臆測，或不滿意法官進行訴訟遲緩，或認法官指揮訴訟欠當
，則不得謂其有偏頗之虞。本件再抗告人以台灣台北地方法院法
官彭南元於審理該院九十五年度家訴字第一八四號請求確認繼承
權存在事件（下稱系爭事件），有偏頗為由，聲請該法官（下稱
承審法官）迴避，經該院裁定駁回後，對之提起抗告。原法院以
：相對人於民國九十五年十月十七日聲請保全證據，承審法官因
認再抗告人之被繼承人楊慶順之遺體有即將火化之急迫情形，乃
基於訴訟程序指揮權，於收案後即刻進行證據保全，依民事訴訟
法第三百七十三條第一項規定僅通知相對人於保全證據期日到場
，其程序尚無違誤。又承審法官並無向檢察官查詢相驗屍體進度
之義務，再抗告人以承審法官與檢察官同為司法機關，不難查明
檢察官相驗屍體之進度，指摘承審法官無再行驗屍之必要，亦屬
無據。再者，承審法官既未拒絕再抗告人重新鑑定之聲請，縱因
鑑定方式之認定與再抗告人陳述之意見不同，仍難以此推認承審
法官於訴訟之結果有何利害關係，或與當事人有何密切之交誼或
嫌怨。再抗告人徒以鑑定報告製作人柯滄銘醫師為相對人之產檢
醫師，遽謂柯醫師出具之鑑定報告無正確性，執此指摘承審法官
有迴避事由，尤非可採。此外，再抗告人又未提出可即時調查之
證據以資釋明，僅泛稱承審法官執行職務有偏頗之虞，聲請該法
官迴避，自屬無理。因而裁定將再抗告人之抗告駁回。經核於法
洵無違誤。再抗告意旨猶執陳詞，指摘原裁定不當，聲明廢棄，
非有理由。
據上論結，本件再抗告為無理由。依民事訴訟法第四百九十五條
之一第二項、第四百八十一條、第四百四十九條第一項、第九十
五條、第七十八條，裁定如主文。
中　　華　　民　　國　九十六　年　　四　　月　 十九 　日
                      最高法院民事第四庭
                          審判長法官  蘇　茂　秋
                                法官  陳　碧　玉
                                法官  王　仁　貴
                                法官  劉　靜　嫻
                                法官  黃　秀　得
      本件正本證明與原本無異
                                      書  記  官
中　　華　　民　　國　九十六　年　　五　　月　　二　　日
                                                      Ｋ
